臺灣臺中地方法院刑事判決　　　　　　　　　　　　　九十年度訴字第二八二一號
　　公　訴　人　台灣台中地方法院檢察署檢察官
　　被　　　告　丙○○
右列被告因偽造文書等案件，經檢察官提起公訴（九十年度偵字第一三四０四號），
本院判決如左：
    主  文
丙○○竊盜，處拘役參拾玖日，如易科罰金以參佰元折算壹日；又連續行偽造私文書
，足以生損害於他人，處有期徒刑肆月，如易科罰金以參佰元折算壹日，在如附表一
、二所示之台灣大哥大股份有限公司行動電話申請書上偽造「甲○○」、及「乙○○
」之簽名及指印共拾份（每份壹式肆張，除扣案偽造乙○○之上開行動電話服務申請
書紅色客戶留存聯伍紙上簽名、指紋）、扣案偽造乙○○之上開行動電話服務申請書
紅色客戶留存聯伍紙，均沒收。
    事  實
一、丙○○意圖為自己不法所有，於民國（下同）九十年三月三十一日二十三時許，
    在台中縣大里市○○路萬寶保齡球館內，因缺錢花用，竊取吳名揚衣物內之皮包
    一只（內置有現金新台幣（下同）一千五百元、身分證、健保卡各一份，甲○○
    先於同日九時許在前揭地點失竊），得手後，將上開現金花用殆盡，並將上開證
    件影印後丟棄在台中市某全家便利商店垃圾筒內，皮包亦丟棄在台中市○○○路
    大水溝內。
二、丙○○另行起意，並基於行使偽造私文書及不法所有之概括犯意，於同年五月十
    日十三時許，及同年五月二十三日某時，在台中市○○路二０九號租住處內，分
    別於台灣大哥大股份有限公司（以下簡稱台灣大哥大公司）行動電話服務申請書
    一份四聯單上，偽造如附表一、二所示「甲○○」、「乙○○」之簽名及指紋，
    而偽造上開申請書之私文書五份，旋連續二次持以交付其上手不知情之代辦人戊○○，而行使，戊○○復轉交上手不知情之代辦人己○○，己○○旋於同年五月
    十日十七許及同月二十三日某時，再交付不知情之台灣電店股份有限公司西屯逢
    甲特約服務中心（以下簡稱逢甲特約中心）職員楊豐隆，隨傳真予台灣大哥大公
    司，致台灣大哥大公司誤信上開申辦偽造資料為真實而陷於錯誤，先後核可「甲○○」與「乙○○」使用月租可抵型六十六型（即月租費六十六元）之行動電話
    門號，各為「0000000000」、「0000000000」「0000
    000000」「0000000000」「0000000000」等門號之
    ＳＩＭ五片，與「0000000000」、「0000000000」、「0
    000000000」、「0000000000」、「0000000000
    」等門號之ＳＩＭ五片，以及卡爾卡特（ＡＬＣＡＴＥＬ）五００型手機各五支
    之交易。旋台灣大哥大公司委由逢甲特約中心轉交己○○再轉給甲○○、乙○○
    ，丙○○並籍由己○○告稱甲○○、乙○○要上開手機，各以六千五百元之代價
    變賣予店家云云，致使逢甲特約中心買回上開手機五支，並分別將六千五百元及
    上開ＳＩＭ卡五片，委由己○○轉交甲○○、乙○○，己○○與戊○○就上開甲○○、乙○○代辦事項，各抽得一千五百元佣金後，先後將甲○○名義之三千五
    百元及上開門號ＳＩＭ卡五片；另乙○○名義之三千五百元（另ＳＩＭ卡五片，
    未交丙○○）等財物，交給丙○○，而詐得上開財物，足生損害於甲○○、乙○○、台灣大哥大公司。
三、嗣甲○○於同年六月間某日，在彰化縣埤頭鄉○○村○○路三七八巷三十五弄二
    之一號住處；乙○○於同年六月六日，在台中縣太平市○○街三十三號五樓住處
    ，接獲台灣大哥大申請門號通知書，始發覺彼等失竊證件遭冒用，並報警循線查
    獲上情。扣得偽造甲○○之上開行動電話服務申請書五份（黃色之代理商使用聯
    五紙）、偽造乙○○之上開行動電話服務申請書五份（藍色之銷售點使用聯及紅
    色之客戶留存聯各五紙）與以甲○○名義申請之手機五支（已轉賣逢甲特約中心
    ）、乙○○名義之上開門號ＳＩＭ卡五片。
二、案經台中市警察局第四分局及台中縣警察局霧峰分局報請臺灣臺中地方法院檢察
    署檢察官偵查起訴。
    理  由
一、（一）竊盜部分：
    訊之被告丙○○矢口否認竊取吳名揚所有上開財物及證件之事實，辯稱：伊用以
    申請行動電話之資料係丁○○交給伊的，並非伊竊取的，當初有跟戊○○說過，
    於警訊時坦承竊盜之供詞，係在警察逼迫下所為的，並不實在云云；然查，被告
    有前揭之竊盜犯行，業經被害人甲○○於警訊指稱：上開皮包及其內之證件、現
    金，應於九十年三月三十一日九時，在台中縣大里市○○路萬寶保齡球館內遺失
    ，並於同日十五時十五分許，至台中縣警察局霧峰分局吉峰派出所報案等情，核
    與被告於警訊時所供述伊竊取甲○○上開物件之地點、時間之情節，大致吻合。
    復有甲○○之全民健康保險卡、身分證影本各一紙在卷可稽，本院於九十一年二
    月五日訊問證人丁○○亦供證，未帶過甲○○及林白給被告申請行動電話等語，
    且本件承辦警員曾耀熙於偵查到庭陳稱：伊並未逼丙○○承認竊取甲○○所有證
    件一案，係丙○○自由陳述，現場己○○亦有在場等語，核與證人己○○證述：
    伊當時在現場，是丙○○自己承認，並沒有人逼他等語（九十年十月十二日偵訊
    筆錄）相符，且其於偵查中亦供承，上開財物，係伊於九十年四月間，在台中市
    ○○街某工地內拾獲占有的，並非竊取得來的云云（九十年八月二十一日偵訊筆
    錄），前後不一，益見被告所辯不足採信，被告此部分之行為，已堪認定採。
    （二）行使偽造私文書部分：
    訊據被告雖坦承有於前揭時地偽造被害人甲○○及乙○○之簽名及指紋於上開行
    動電話服務申請書，並向不知情之戊○○提出後，轉交不知情之己○○、楊豐隆
    等人再向台灣大哥大公司提出申請，及取得行動電話門號之ＳＩＭ卡、手機，並
    變賣手機取得現款之等事實，惟矢口否認有偽造私文書及詐欺取財之犯行，辯稱
    ，伊申請資料及申請書均係丁○○交給伊，伊不知係他人失竊的及未經本人同意
，申請書丁○○交給伊時其上即已書有其二人之基本資料，伊曾按申請書上之電
    話去求證，也有自稱係甲○○及乙○○之人，且核對資料也一樣，伊只是賺取傭
    金而已云云，惟查，被告前揭行使偽造私文書及詐欺取財之犯行業據被告丙○○
    於偵查時坦承不諱，核與告訴人甲○○及被害人乙○○指訴情節相符，並有證人
    己○○、戊○○、曾耀熙、楊豐隆等分別於本院審理，及警、偵訊時證述在卷，
    亦有照片二張、乙○○聲明書影本一紙、乙○○及甲○○行動電話申請書二份附
    卷及手機五支、ＳＩＭ卡五片等物扣案可稽。次查，扣案之偽造甲○○及乙○○
    之上開行動電話服務申請書上所押印之指紋，經送請內政部警政署刑事警察局，
    以輸入電腦及人工方式之比對方法，確認與卷附丙○○指紋卡片之左拇指指紋相
    符，此有該局九十年十月十六日（九十）刑紋字第一九八九二七號及九十年十月
    二十五日（九十）刑紋字第二０二五五一號鑑驗書各一紙在卷可資足憑，證人己○○雖於本院審理中證稱伊聽丙○○說是丁○○提供的（指甲○○及乙○○二人
    資料），但丁○○說是一位叫吳大哥提供的等語，惟證人之供證僅係由被告處傳
    聞而已，並非親自見聞，尚不能作為證據，且本院審理中質之證人丁○○堅稱，
    未交付甲○○及乙○○二人之身分證等影本予被告，參以被告如真不知該甲○○
    及乙○○二人之資料非本人所提供，何以不交付本人親自簽名及捺指印，而卻由
    其自行偽造，顯見被告所辯不可採信。另被告供稱其偽造及行使本件私文書之時
    間，前後不一，與證人己○○之供述亦不同，惟被告既供稱係在偽造後即提出申
    請，故應依扣案之申請書所載之日，為其犯罪日期而認定如上，本件事證明確，
    被告此部分之犯行亦堪認定。
二、核被告丙○○所為，係犯刑法第三百二十條第一項竊盜罪、刑法第二百十六條、
    第二百十條之行使偽造私文書、刑法第三百三十九條第一項詐欺取財既遂等罪，
    公訴人認為被告之行為尚犯有刑法第三百三十九條第二項之詐欺得利既遂與同法
    條第三項、第二項之詐欺得利未遂罪等罪嫌，惟查被告為申請行動電話之行為，
    其目的為取得行動電話ＳＩＭ卡，及行動電話之手機等財物，此部分行為係構成
    詐欺取財既遂罪，另其並未著手撥打該行動電話行為，自尚不構成詐欺取財未遂
    罪（九十年高等法院暨所屬法院法律座談會第十一號結論採此說可資參照），是
    被告之行為應不另構成此部分之犯罪。被告偽造署押之行為，係偽造私文書行為
    之階段行為，另其偽造行動電話服務申請書之私文書後復持以行使，其偽造之低
    度行為，應為行使之高度行為所吸收，均不另論罪。其利用不知情之第三人戊○○、己○○、楊豐隆犯罪，其為間接正犯，被告陸續偽造甲○○、乙○○之行動
    電話服務申請書各一份四聯，均為接續犯，屬實質上之一罪。被告先後行使偽造
    甲○○、乙○○名義之私文書行為，時間緊接，所犯罪名相同，顯係出於概括之
    犯意為之，為連續犯，應依刑法第五十六條之規定，各以一罪論，並加重其刑。
    被告行使偽造私文書之行為，與詐欺取得上開手機或財物與上開門號ＳＩＭ卡之
    行為，有方法與目的之牽連關係，依刑法第五十五條之規定，應論以較重之行使
    偽造私文書罪。被告所犯竊盜罪及行使偽造私文書罪間，犯意各別，罪名互異，
    應予分論併罰。爰審酌被告因貪圖小利而犯罪、及其所得尚不多，及犯後否認犯
    罪，未有悔意、素行不佳等一切情狀，量處如主文所示之刑，並均諭知易科罰金
    之折算標準。被告偽造台灣大哥大公司行動電話服務申請書上，偽造如附表一、
    二所示「吳名揚」、「乙○○」名義之簽名及指印共拾份（每份壹式肆張，除扣
案偽造乙○○之上開行動電話服務申請書紅色客戶留存聯伍紙上簽名、指印已如
    下所示申請書整張均沒收，已包括該指紋及簽名，不另沒收）、依刑法第二百十
    九條之規定沒收，扣案偽造乙○○之上開行動電話服務申請書紅色客戶留存聯伍
    紙，為被告偽造及申請時所留存，係被告所有，供犯罪所用之物，依刑法第三十
    八條第一項第二款之規定均沒收。扣案之上開行動電話門號之ＳＩＭ卡五片，其
    所有權仍屬台灣大哥大公司所有，有該公司函文一份，附卷足稽，故不予宣告沒
    收。
據上論斷，應依刑事訴訟法第二百九十九條第一項前段，刑法五十六條、第三百二十
條第一項、第二百十六條、第二百十條、第三百三十九條第一項、第五十五條、第四
十一條第一項前段，第二百十九條、第三十八條第一項第二款，罰金罰鍰提高標準條
例第一條前段、第二條，判決如主文。
中      華      民      國      九十一    年      三    月     十九     日
                                        法  官  林  清  鈞
右正本證明與原本無異。
如不服本判決，應於送達後十日內向本院提出上訴狀 （須附繕本） ，上訴於台灣高
等法院台中分院。
                                        書記官
中      華      民      國      九十一      年    三    月     十九    日
附表一：偽造吳名揚行動電話服務申請書部分
（一）編號九０ＡＦ0000000號  簽名及指紋各一枚（指在申請人簽章處，另
（二）編號九０ＡＦ0000000號  同右              在申請人基本資料中之
（三）編號九０ＡＦ0000000號  同右              簽名及指紋各一枚並非
（四）編號八九ＡＦ0000000號  同右              表示使用人人格同一性
（五）編號八九ＡＦ0000000號  同右              ，此部分並無偽造，以
附表二：偽造乙○○行動電話服務申請書部分              下同）
（一）編號九０ＡＦ0000000號  簽名及指紋各一枚
（二）編號九０ＡＦ0000000號  同右
（三）編號九０ＡＦ0000000號  同右
（四）編號八九ＡＦ0000000號  簽名及指紋各一枚
（五）編號八九ＡＦ0000000號  同右
附錄所犯法條：
刑法第三百二十條 (普通竊盜罪、竊佔罪)
意圖為自己或第三人不法之所有，而竊取他人之動產者，為竊盜罪，處五年以下有期
徒刑、拘役或五百元以下罰金。
刑法第二百一十條
偽造、變造私文書，足以生損害於公眾或他人者，處五年以下有期徒刑。
刑法第二百一十六條
行使第二百十條至第二百十五條之文書者，依偽造、變造文書或登載不實事項或使登
載不實事項之規定處斷。
刑法第三百三十九條
意圖為自己或第三人不法之所有，以詐術使人將本人或第三人之物交付者，處五年以
下有期徒刑、拘役或科或併科一千元以下罰金。
